【裁判字號】    97,自,10
【裁判日期】    970725
【裁判案由】    詐欺
【裁判全文】
臺灣臺中地方法院刑事判決                97年度自字第10號
自  訴  人  乙○○
代  理  人  曾耀聰律師
被      告  甲○○
上列被告因侵佔案件，經自訴人提起自訴，本院判決如下：
    主    文
本件自訴不受理。
    理    由
一、自訴意旨略以：自訴人乙○○之夫吳宗義於民國96年12月19
    日不幸去世，為辦理其喪葬事宜，自訴人將先夫吳宗義交付
    保管之戶名：吳宗義、帳號00000000000號之第一銀行埔里
    分行活期儲蓄存款存摺，及其印章壹枚，交與被告甲○○，
    委託被告代為領取其內存款，以為支用。詎嗣後被告雖領出
    存款新臺幣（下同）0000000元，卻未交付自訴人，而侵吞
    入己。經自訴人一再催討後，被告乃以自訴人先夫吳宗義曾
    請伊代為處理積欠伊大哥吳宗澤及三弟吳宗旗共三千萬元之
    債務為由，仍拒不返還。惟事實上自訴人先夫吳宗義並未積
    欠其大哥及三弟任何款項，被告上開主張純係杜撰之詞，以
    遂行其侵占、背信意圖而已。被告明知其從自訴人先夫吳宗
    義在第一銀行埔里分行，帳號00000000000號之帳戶內領取
    之0000000元，係受自訴人委託領取，卻意圖為自己不法之
    所有，藉詞侵吞入己，致自訴人受有損害，核其所為，顯已
    觸犯刑法第335條第1項之侵占罪嫌。
二、按告訴或請求乃論之罪，自訴人於第一審辯論終結前，得撤
    回其自訴，刑事訴訟法第325條第1項定有明文。又依據刑事
    訴訟法第343條規定自訴程序準用同法第303條第3款、第307
    條之規定，撤回自訴者，法院應諭知不受理之判決、並得不
    經言詞辯論為之。再於直系血親、配偶、同財共居親屬、或
    其他5親等內血親或3親等內姻親之間，犯侵占罪者，須告訴
    乃論，刑法第338條、第324條第2項亦有明文。
三、查本件被告甲○○為自訴人乙○○之夫吳宗義之弟，被告與
    自訴人為2親等姻親，業經被告與自訴人陳明在卷。而自訴
    人以被告涉犯刑法第335條第1項侵占罪嫌，經自訴人提起自
    訴，依照同法第338條、第324條第2項規定，屬告訴乃論之
    罪。茲經自訴人於第一審辯論終結前，具狀對被告撤回自訴
    ，有撤回自訴狀在卷可稽，揆諸前揭說明，爰不經言詞辯論
    ，諭知不受理之判決。
據上論斷，應依刑事訴訟法第343條、第303條第3款，第307條，
判決如主文。
中    華    民    國    97    年     7    月    25    日
                  刑事第十六庭  審判長法  官   林念祖
                                      法  官   周玉蘭
                                      法  官   楊文廣
上正本證明與原本無異。
如不服本判決，應於收受送達後10日內向本院提出上訴書狀（應
敘述具體理由並附繕本）。
上訴書狀如未敘述理由，應於上訴期間屆滿後20日內補提理由書
於本院。
                                      書記官  葉泰濃
中    華    民    國    97    年     7    月    25    日


司法院資訊處製作；財團法人民間司法改革基金會備份。
